【裁判字號】    94,交簡上,136
【裁判日期】    950123
【裁判案由】    過失傷害
【裁判全文】
臺灣桃園地方法院刑事判決           94年度交簡上字第136號
上  訴  人  台灣桃園地方法院檢察署檢察官
被      告  甲○○
上列上訴人因過失傷害案件，不服本院桃園簡易庭94年度桃交簡
字第1570號中華民國94年9 月30日第一審判決（聲請簡易判決處
刑案號：94年度偵字第12123 號），提起上訴，本院管轄之第二
審合議庭判決如下：
    主  文
原判決撤銷。
甲○○從事業務之人，因過失傷害人，處拘役肆拾日，如易科罰
金，以佰元折算壹日。緩刑貳年。
    事  實
一、甲○○業裝潢，平日均駕駛其所有之車牌號碼7137-HF 號自
    用小客貨車載運裝潢工具及師傅前往工地施工，為從事業務
    之人。其於民國94年4 月4 日下午，駕駛上開自用小客貨車
    ，沿桃園縣大園鄉○○路由中山南路往濱海公路方向行駛，
    於當日16時20分許，行經該路58號前時，先行停車讓師傅下
    車並將工具卸下，隨即欲迴轉至對向路邊停車。原應注意在
    劃有分向限制線（雙黃實線）之路段，不得迴車，而依天候
    晴、日間自然光、柏油路面無缺陷、視距良好等情狀，並無
    不能注意之情事，竟疏未注意及此，違規於上開劃有雙黃實
    線處迴轉車輛，致同向尾隨在後由陳銘裕所騎乘後載其兄乙
    ○○之車牌號碼F5A-018 號機車車頭，自後追撞自用小客貨
    車之左前車燈後倒地，使乙○○因此受有右踝、右足多處挫
    傷合併擦傷之傷害。
二、案經被害人乙○○訴由桃園縣政府警察局大園分局報告台灣
    桃園地方法院檢察署檢察官偵查後聲請簡易判決處刑。
    理  由
一、認定被告有罪所憑之理由及證據：
  (一)上揭事實，業據被告甲○○迭於警詢、檢察官偵訊、原審調
    查及本院審理中均坦承不諱，核與證人即告訴人乙○○、證
    人陳銘裕於警詢、檢察官偵訊時證述之情節均屬相符，並有
    道路交通事故調查報告表1 份、現場照片8 張及診斷證明書
    1紙附卷可稽，首堪認定。
  (二)按劃有分向限制線（雙黃實線）之路段，不得迴車，道路交
    通安全規則第106 條第2 款定有明文，且為一般人所知悉並
    應確實遵守之事項，被告對此自難諉稱不知。又本件車禍事
    故發生於94年4 月4 日下午16時20分許，依卷附道路交通事
    故調查報告表、道路交通事故現場圖各1 份顯示：當時天候
    晴、日間自然光、柏油路面無缺陷、視距良好等情狀，並無
    不能注意之情事。被告竟疏未注意及此，貿然於禁止迴車處
    違規迴轉，終致肇事，是被告之行為自有過失明確。再者，
    告訴人乙○○因此受有右踝、右足多處挫傷合併擦傷之傷害
    ，並有敏盛綜合醫院出具之診斷證明書1 紙在卷足按，倘被
    告不違規迴轉，當可避免此事故發生，是本件告訴人所受上
    述傷害，與被告過失行為有相當因果關係，被告自應負過失
    傷害罪責，事證已經明確，被告犯行堪以認定。
二、法律適用：
  (一)按刑法上所謂「業務」，係指個人基於其社會地位繼續反覆
    所執行之事務，包括主要業務及其附隨之準備工作與輔助事
    務在內，最高法院90年度台非字第341 號判決著有明文可資
    參照。查被告以裝潢為業，平日均駕駛其所有之車牌號碼71
    37-HF 號自用小客貨車載運裝潢工具及師傅前往工地施工，
    本件車禍發生前，甫於該路段58號前先行停車讓師傅下車、
    將工具卸下，隨即欲迴轉至對向路邊停車，此經被告於本院
    審理時供述綦詳，其駕車行為自屬上開附隨業務範圍之內，
    為從事業務之人。核被告甲○○所為，係犯刑法第284 條第
    2 項前段之業務過失傷害罪。公訴意旨認係犯同法第284 條
    第1 項前段之過失傷害罪，起訴法條容有未洽，因基本社會
    事實相同，爰依法變更起訴法條。
  (二)被告係於桃園縣警察局大園分局巡邏警車經過時，當場向警
    方報案，於警員尚不知孰為犯罪人前，主動向警員表明係其
    駕車肇事，且接受裁判，此有桃園縣政府警察局交通事故肇
    事人自首情形紀錄表1 紙存卷足憑，已合於自首之規定，應
    依刑法第62條前段規定減輕其刑。
三、撤銷原審判決之理由：
    原審認被告過失傷害犯行事證明確予以論罪科刑，固非無據
    。惟查：(一)原審漏未審酌被告係屬從事業務之人，而以刑法
    284 條第1 項前段過失傷害罪論處；(二)本件肇事經過係因被
    告違規迴轉，以致於證人陳銘裕所騎乘之機車車頭自後追撞
    被告所駕汽車之左前車燈，而有道路交通安全規則第106 條
    第1 款之違規情事，已如前述。被告並無疏未注意車前狀況
    之過失，又上開路段既然不得迴車，被告亦無「汽車迴車前
    ，應暫停並顯示左轉燈光或手勢，看清無來往車輛，並注意
    行人通過，始得迴車」之違規事項，聲請簡易判決處刑書誤
    引道路交通安全規則第106 條第1 款，並贅述被告有同規則
    第94條第3 項、第106 條第5 款之違規，原審疏未更正，自
    有違誤。是檢察官循告訴人請求上訴，略以：被告自案發後
    對告訴人不聞不問，迄未解決民事賠償事宜，而認原判決判
    處被告拘役40日，顯然過輕等語，雖無理由，惟原判決既有
    上開可議之處，自應由本院予以撤銷改判，以期適法。
四、量刑審酌：
  (一)爰審酌本件車禍之肇事原因為被告違規於劃有分向限制線路
    段迴轉，過失責任重大，告訴人所受傷勢為右踝、右足多處
    挫傷合併擦傷之傷害，兼衡之被告並無任何前科記錄，其品
    行、素行良好，自始坦承犯行，並無隱諱，足見其犯後態度
    良好，以及雙方已於本院審理中達成和解等一切情狀，量處
    如主文第二項所示之刑，並諭知易科罰金之折算標準。
  (二)查被告前未曾受有期徒刑以上刑之宣告，有台灣高等法院被
    告前案紀錄表1 紙在卷可稽，其經此教訓後，應知所警愓而
    無再犯之虞，且被告已賠償告訴人5 萬5 千元達成和解，告
    訴人並當庭表示願意原諒被告，給被告一次機會等情，本院
    綜核各情，認上開拘役之宣告，已足策其自新，所宣告之刑
    ，以暫不執行為適當，爰併諭知緩刑2 年，以啟向上。
據上論斷，應依刑事訴訟法第455 條之1 第1 項、第3 項、第36
9 條第1 項前段、第364 條、第299 條第1 項前段、第300 條，
刑法第284 條第2 項前段、第41條第1 項前段、第62條前段、第
74 條 第1 款，罰金罰鍰提高標準條例第1 條前段、第2 條，判
決如主文。
本案經檢察官邱曉華到庭執行職務。
中    華    民    國    95    年    1     月    23    日
                  刑事第六庭  審判長法  官  林  孟  宜
                                    法  官  蔡  寶  樺
                                    法  官  陳  永  來
以上正本證明與原本無異。
本判決不得上訴。
                                    書記官  劉  霜  潔
中    華    民    國    95    年    1     月    23    日
附錄本件論罪科刑法條全文
中華民國刑法第284條
(過失傷害罪)
因過失傷害人者，處六月以下有期徒刑、拘役或五百元以下罰金
，致重傷者，處一年以下有期徒刑、拘役或五百元以下罰金。
從事業務之人，因業務上之過失傷害人者，處一年以下有期徒刑
、拘役或一千元以下罰金，致重傷者，處三年以下有期徒刑、拘
役或二千元以下罰金。


司法院資訊處製作；財團法人民間司法改革基金會備份。
